# 中间层投资

提问人：zhs7403 时间：2018-07-04 05:41:50
陈老师，某上市公司持有某合伙企业中间层，比例约为10%，决策委员会 5 人占据 1 人，存在唯一劣后，双GP，比例均为1%，持有中间层如何会计处理合适？重大影响还是 3 无投资有哪些点需要考虑？还是先计入其他非流动资产，收回投资先冲本金，最后再投资收益？

回答人：chenyiwei
取决于：该合伙企业的劣后级是否在正常情况下足以吸收绝大部分剩余风险和报酬，从而中间级的本金安全和约定收益仍有较高程度保障（虽然低于优先级）；投资对象是否预先设定，本企业日后是否可能收购该投资对象等。

回答人：chenyiwei
如果劣后级份额足够大，且总体投资风险较小，从而中间级的本金安全和约定收益有较高程度保障的，则中间级份额持有人可以确认为可供出售金融资产，按预计收益率计提利息计入其他综合收益（公允价值变动），到收回利息时转为投资收益。如果中间级也面临较大的投资风险，则应采用“收回投资先冲本金，最后再投资收益”的处理。